最　高　行　政　法　院　裁　定
　　　　　　　　　　　　　　　　　　 96年度裁字第03123號
上　訴　人　財團法人富邦慈善基金會
代　表　人　甲○○○
被 上訴 人　臺北市稅捐稽徵處
代　表　人　乙○○
上列當事人間因地價稅事件，上訴人對於中華民國95年10月20日
臺北高等行政法院94年度訴字第3529號判決，提起上訴，本院裁
定如下：
　　主  文
上訴駁回。
上訴審訴訟費用由上訴人負擔。
　　理  由
按對於高等行政法院判決之上訴，非以其違背法令為理由，不得
為之，行政訴訟法第242條定有明文。依同法第243條第1項規定
，判決不適用法規或適用不當者，為違背法令；而判決有同條第
2項所列各款情形之一者，為當然違背法令。是當事人對於高等
行政法院判決上訴，如依行政訴訟法第243條第1項規定，以高等
行政法院判決有不適用法規或適用不當為理由時，其上訴狀或理
由書應有具體之指摘，並揭示該法規之條項或其內容；若係成文
法以外之法則，應揭示該法則之旨趣；倘為司法院解釋或本院之
判例，則應揭示該判解之字號或其內容。如以行政訴訟法第243
條第2項所列各款情形為理由時，其上訴狀或理由書，應揭示合
於該條項各款之事實。上訴狀或理由書如未依此項方法表明者，
即難認為已對高等行政法院判決之違背法令有具體之指摘，其上
訴自難認為合法。本件上訴人對於高等行政法院判決上訴，係以
：原審未就上訴人申請免徵地價稅時，答辯機關應報由主管機關
會同上訴人及有關機關現場勘查作成書面紀錄，詳予勘查。再者
取得建造執照前申請者，當時建築主管機關尚未核准，自未能核
發建照執照，無法依財政部80年11月27日台財稅字第800757304
號函釋意旨，檢附建造執照與稅捐稽徵機關據以申請免徵地價稅
。又上訴人為內政部核准設立並經臺灣臺北地方法院登記之財團
法人，其租金收益必然全數為公益事業之用，上訴人據以主張免
徵地價稅自屬有據。上訴人與明東公司及道盈公司自94年4月起
按月支付租金予上訴人，93年尚無租金收入，自未能將租金收入
作為慈善事業之用，原審漏未斟酌，自屬違法等語，為其理由。
惟查，原判決關於上訴人如認系爭土地符合上開土地稅減免規則
第8條第1項第5款得減免之規定，自應另行依同規則第24條規定
提出申請；又上訴人至94年9月23日始取得系爭土地上建物之所
有權，則系爭土地上房屋，自91年11月7日起至94年9月22日止既
屬明東公司及道盈公司所有，並非屬上訴人所有，自難認定93年
間系爭土地係供上訴人事業本身使用，核與土地稅減免規則第8
條第1項第5款減免規定不合，另上訴人既以「一般事務所」及「
一般零售業」申請建造執照，則上訴人自申請建造執照時，即知
系爭房屋於建造完成後係供營業用途，與上訴人主張係供「辦公
室」、「教室」及「展覽場所」使用情形，亦不相符。系爭土地
93年度尚無租金收入，自未能將收取之租金作為慈善事業活動之
經費，並專案報請減免地價稅，亦難據此主張應對之免徵地價稅
。另本件核無履勘現場之必要等等之事實，以及上訴人所主張如
何不足採等事項均詳予以論述，是原判決所適用之法規與該案應
適用之現行法規並無違背，與解釋判例，亦無牴觸，並無所謂原
判決有違背法令之情形；核上訴人所陳上述理由，無非係就原審
取捨證據、認定事實之職權行使，指摘其為不當，並就原審已論
斷者，泛言未論斷，或就原審所為論斷，泛言其論斷矛盾，而未
具體說明其有何不適用法規或適用法規不當之情形，並揭示該法
規之條項或其內容，及合於行政訴訟法第243條第2項所列各款之
事實，難認對該判決之如何違背法令已有具體之指摘。依首揭說
明，應認其上訴為不合法。
據上論結，本件上訴為不合法，依行政訴訟法第249條第1項前段
、第104條、民事訴訟法第95條、第78條，裁定如主文。
中　　華　　民　　國　　96　　年　　11　　月　　29　　日
                    最高行政法院第三庭
                        審判長法官　劉　鑫　楨
                              法官　陳　秀　美
                              法官　侯　東　昇
                              法官　劉　介　中
                              法官　戴　見　草
以  上  正  本  證  明  與  原  本  無  異
中　　華　　民　　國　　96　　年　　12　　月　　3　　 日
　　　　　　　　　　　　　　　書記官　吳　玫　瑩
